# chenyiwei大版主：确认为交易性金融资产还是可供出售的金融资产还是其他类？

提问人：毛毛流浪者 时间：2011-01-02 13:05:07
chenyiwei大版主：企业购买了银行发现的理财产品------实际是金融衍生产品（贷款资产），按照新准则如何确认？谢谢了！

回答人：chenyiwei
回复 楼主 毛毛流浪者 的帖子如楼上网友所述，需提供具体背景。另外，如果确实是贷款资产证券化，为何会属于衍生工具？